臺灣高等法院民事裁定
110年度聲再字第1號
聲  請  人  簡誌重  
法定代理人  李堉臣  
上列聲請人因與相對人慶隆開發股份有限公司間請求塗銷所有權
移轉登記聲請再審事件，對於中華民國109 年7 月30日本院109 
年度聲再字第93號裁定、109 年11月11日最高法院109 年度台抗
字第1381號裁定，聲請再審，本院裁定如下： 
    主  文
聲請駁回。
聲請費用由聲請人負擔。
    理  由
一、對於審級不同之法院就同一事件所為之裁定，聲請再審者，
    專屬上級法院合併管轄。但對於第三審法院之裁定，係本於
    民事訴訟法第496 條第1 項第9 款至第13款事由，聲明不服
    者，專屬原第二審法院管轄，民事訴訟法第507 條準用第49
    9 條第2 項定有明文。又對於民事確定裁定聲請再審，依同
    法第507 條準用同法第501 條第1 項第4 款規定，應表明再
    審理由。所謂表明再審理由，必須指明確定裁定有如何合於
    法定再審事由之具體情事，此為法定必須具備之程式。若未
    表明再審理由，其聲請再審即不合法，毋庸命其補正，逕行
    裁定駁回之。
二、聲請人依民事訴訟法第496 條第1 項第13款規定，對本院10
    9 年度聲再字第93號及最高法院109 年度台抗字第1381號確
    定裁定（下合稱原確定裁定），聲請再審，依前揭法條規定
    ，專屬本院管轄。聲請人主張原確定裁定有民事訴訟法第49
    6 條第1 項第13款之再審事由，據以聲請再審，核其「民事
    聲請再審狀」所表明之再審理由，係以原確定裁定未傳訊於
    民國105 年2 月29日書立切結之簡士欽等18人為證人，可認
    有重要證據漏未審酌，違背經驗法則及論理法則云云。惟查
    ，原確定裁定業已敘明聲請人上開關於未斟酌證人等論據，
    係針對先前訴訟程序不服之理由，並非說明就前聲請再審程
    序之確定裁定（即本院108 年度聲再字第122 號、最高法院
    109 年度台抗字第757 號裁定）有何合於民事訴訟法第496 
    條第1 項第13款規定之具體情事，故依同法第507 條準用第
    501 條第1 項第4 款規定予以駁回。而聲請人本件聲請再審
    內容，亦未就原確定裁定上開認定，敘明有何合於民事訴訟
    法第496 條第1 項第13款再審事由之具體情事，依前開說明
    ，自難認其已有合法表明再審理由，其聲請再審，自非合法
    ，應予駁回。
三、據上論結，本件再審之聲請為不合法，爰裁定如主文。
中　　華　　民　　國　　110 　年　　1 　　月　　8 　　日
                  民事第十四庭  
                      審判長法  官  蔡和憲
                            法  官  周珮琦
                            法  官  湯千慧

正本係照原本作成。
如不服本裁定，應於收受送達後10日內向本院提出抗告狀，並應
繳納抗告費新臺幣１千元。
中　　華　　民　　國　　110 　年　　1 　　月　　11　　日

　　　　　　　　　　　　　　書記官  江怡萱